

CONTACTO



28019 Madrid.



697 46 79 12



reyesarnal@gmail.com

SOBRE MI

Madrid, 1990. Activa laborlamente desde 2006. En 2011 comienzo la carrera profesional en la producción de informativos, cortometrajes y videoclips.

En 2016 conozco la industria de la animación dentro de mercados y festivales, dando el salto a la producción de contenido.

Soft Skills: Gestión de proyectos, Organización, Comunicación, Liderazgo, Resolución de conflictos, Colaboración, Paciencia, Habilidades para socializar, Responsabilidad, Gestión del tiempo.

EDUCACIÓN

Grado superior de Producción de audiovisuales, radio y espectáculos. I.E.S Puerta Bonita.

2008/2010

Grado de Comunicación Audiovisual. Universidad Complutense de Madrid. 2011/2015

Curso de Producción Ejecutiva De Cortos, Series Y Largometrajes De Animación. MT&C 2019

IDIOMAS

Castellano Inglés

Reyes Arnal Risueño

ANIMATION PRODUCER

EXPERIENCIA LABORAL

El Ranchito 2022 - 2023

VFX Production Coordination. Departamentos 3D, FX, DMP, Crowds, Match Move y Composición.

LaMola Studio 2023

Producción Ejecutiva Pink Noise Universe

Enoki & Snip: Serie - Kids - 2D - 52x10'

<u>Pink Noise</u>: Serie - Young adults - 2D - 26x20' <u>M.I.A.U.</u>: Cortometraje - Young adults - 2D - 8'

Women in Animation from Spain - ICEX Consultant ²⁰²³ Coordinación de participantes, materiales, asistencia en sala, mailing y RRSS: Estrategia de publicación y Copy.

MIA, Mujeres en la Industria de la Animación 2022 - 2023 MIA: Coordinación Secretaría / Coordinación MIANIMA Market / Elaboración Newsletters semanales y apoyo en RRSS.

Final Frontier Entertianment 2022 - 2023

Asesoría y consultoría: Planificación y presupuestos para desarrollo.

ToonBoom Animation 2022

Asesoría y consultoría / Product Manager software development

Arcadia Motion Picutres 2021 - 2022

Robot Dreams: Supervisora de producción. Largometraje de animación dirigido por Pablo Breger.

Ánima Kitchent Canarias 2020 - 2021

<u>Tulipop</u>: Series Production coordination. Temporada 1 (13 episodios). <u>Brave Bunnies</u>: Series Line producer- Tempporada 1 (52 episodios).

La Primavera Siempre Vuelve 2019-2021

<u>La Primavera Siempre Vuelve</u>: Productora asociada y Directora de producción. Cortometraje de animación dirigido por Alicia Núñez. Nominado a Mejor cortometraje de Animación, Premios Goya 2023. Community manager RRSS.

Paramotion Films I Production coordinator 2016 - 2020

Eventos: Coordinación

Weird Market, Premios Quirino, Movistar BCN 360 VR Fest, Bridging The Gap Animation LAB.

Producción

Lunnis de leyenda: Supervisora de producción 2D.

7 temporadas (92 episodios). Premio Iris 2019. Community manager RRSS RTVE - Lunnis de Leyenda

Lunnis y . iAcción!: Coordinadora de producción 2D.

Temporada 1 (21 episodios).

<u>Criaturas Legendarias</u>: Coordinadora de producción de animación 2D

Temporada 1 (6 capítulos).

Sesame Street: Ayudante de producción Stop motion.

Phenomena Exotica: 2D Production Assistant.

Nueva Dimensión Vital: 2D Production Assistant.